臺灣臺北地方法院交通事件裁定　九十四年度交聲字第五０七號
原處分機關　交通部公路總局臺北區監理所基隆監理站
受處分人　　甲○○
上列受處分人因違反道路交通管理處罰條例案件，對於交通部公
路總局臺北區監理所基隆監理站所為之處分（基監字第裁四二—
ＣＵ0000000號），聲明異議，本院裁定如下：
    主  文
異議駁回。
    理  由
一、按禁止臨時停車線為紅色實線，用以指示禁止臨時停車路段
    ，道路交通標誌標線號誌設置規則第一百六十九條第一項、
    第二項定有明文，又禁止臨時停車處所不得停車，道路交通
    安全規則第一百十二條第一項第一款亦定有明文。次按汽車
    駕駛人在禁止臨時停車處所停車者，處新臺幣（下同）六百
    元以上一千二百元以下罰鍰，道路交通管理處罰條例第五十
    六條第一項第一款亦有明文可參。
二、本件受處分人即異議人所有之車號ＱＺＢ—九七０號機車，
    經臺北縣政府警察局新店分局警員舉發於民國九十三年十二
    月七日九時二十五分，在臺北縣新店市○○路○段劃設紅線
    之禁止臨時停車處所停車之違規，受處分人不服，提出陳述
    ，原處分機關仍認違規事實明確，依道路交通管理處罰條例
    首開規定，裁處罰鍰六百元，受處分人提出本件異議。
三、異議意旨略以：新店市公所突然於九十三年十一月二十九日
    將原本可以停放機車之臺北縣新店市○○路○段一九七巷一
    號劃設紅線，且未通知民眾，造成受處分人被開罰單云云。
四、經查：受處分人並不否認其所有上開機車，於上開時間停放
    臺北縣新店市○○路○段一九七巷口之事實。經本院查詢結
    果，新店市○○路○段一九七巷口之禁止臨時停車標線係於
    九十三年十一月二十九日上午九時五分繪設，是依據警察機
    關即臺北縣政府警察局新店分局會勘結論辦理，本件不需公
    告，但為避免造成民怨，會隔二十四小時後才開始執法，而
    原路段停放的車輛，在繪製時，會將之停放在旁邊沒有違規
    的道路上，繪製完成後，不會移回來，以免造成該車主違規
    等情，此有臺北縣新店市公所九十四年六月二十日北縣店工
    字第０九四００二二六六五號函及本院公務電話紀錄附卷可
    稽，參以受處分人遭舉發違規之時，距離該處劃設紅線已有
    八日之久，且參以新店市公所於劃設紅線時，既會將停放之
    車輛移置他處以避免違規如前述，則受處分人辯稱：該機車
    原本即停放該處，突遭劃設紅線，在不知情之情況下違規云
    云，尚難採取。況受處分人並未提出可供調查之證據以實其
    說，所辯並非可採。綜上，本件違規事實堪予認定，原處分
    機關據以援引道路交通管理處罰條例首開規定，裁處受處分
    人罰鍰六百元，並無違誤，本件異議為無理由，應予駁回。
五、據上論斷，應依道路交通案件處理辦法第十九條，裁定如主
    文。
中　　華　　民　　國　九十四　年　　八　　月　二十三  日
  　　　　　　　　　　　交通法庭法　官　高偉文
以上正本證明與原本無異
如不服本裁定應於送達後五日內向本院提出抗告狀
      　　　　　　　　　　　　　書記官　張華瓊
中　　華　　民　　國　九十四　年　　八　　月　二十五　日
